dict-sa-Deva/sa-Deva.aff
FLAG NUM
SFX 1897 Y 1
SFX 1897 ई येन ई
SFX 237 Y 1
SFX 237 आ अव्याय आ
SFX 4359 Y 1
SFX 4359 उ यात् उ
SFX 2948 Y 1
SFX 2948 ई इणीः ई
SFX 2304 Y 1
SFX 2304 उ यती उ
SFX 3414 Y 1
SFX 3414 अ ना अ
SFX 39 Y 1
SFX 39 अ आम् अ
SFX 3293 Y 1
SFX 3293 ः मौ ः
SFX 228 Y 1
SFX 228 उ यौ उ
SFX 3070 Y 1
SFX 3070 उ वतीभ्याम् उ
SFX 4433 Y 1
SFX 4433 आ अणेषु आ
SFX 1726 Y 1
SFX 1726 ए इकायाम् ए
SFX 153 Y 1
SFX 153 ई इनाम् ई
SFX 4088 Y 1
SFX 4088 ई इष्यद्भिः ई
SFX 2451 Y 1
SFX 2451 उ वताम् उ
SFX 2283 Y 1
SFX 2283 उ यसि उ
SFX 4138 Y 1
SFX 4138 ई इष्यन्त्याम् ई
SFX 1941 Y 1
SFX 1941 ः महि ः
SFX 1037 Y 1
SFX 1037 ए इष्यमाणैः ए
SFX 3758 Y 1
SFX 3758 ई इतवती ई
SFX 4609 Y 1
SFX 4609 ई इमन्तम् ई
SFX 2805 Y 1
SFX 2805 ए हस्य ए
SFX 4148 Y 1
SFX 4148 ई इष्यन्तीभ्याम् ई
SFX 3188 Y 1
SFX 3188 ः मम् ः
SFX 4880 Y 1
SFX 4880 आ अजाय आ
SFX 3865 Y 1
SFX 3865 ई इतुम् ई
SFX 2281 Y 1
SFX 2281 उ यन्ति उ
SFX 1707 Y 1
SFX 1707 ए इका ए
SFX 1553 Y 1
SFX 1553 ई इतेन ई
SFX 4633 Y 1
SFX 4633 म् ना म्
SFX 3641 Y 1
SFX 3641 म् यै म्
SFX 3772 Y 1
SFX 3772 अ ह अ
SFX 45 Y 1
SFX 45 आ ऐः आ
SFX 2820 Y 1
SFX 2820 उ यमाण उ
SFX 2137 Y 1
SFX 2137 ओ यै ओ
SFX 2821 Y 1
SFX 2821 उ यमाणात् उ
SFX 1781 Y 1
SFX 1781 आ अमाणाम् आ
SFX 1555 Y 1
SFX 1555 ई इताय ई
SFX 485 Y 1
SFX 485 आ अध्वे आ
SFX 918 Y 1
SFX 918 ए ह ए
SFX 841 Y 1
SFX 841 ए इतव्येन ए
SFX 1504 Y 1
SFX 1504 त् यै त्
SFX 1053 Y 1
SFX 1053 ए इष्यावहे ए
SFX 961 Y 1
SFX 961 ए येथाम् ए
SFX 250 Y 1
SFX 250 उ यै उ
SFX 1892 Y 1
SFX 1892 ई इनीभ्याम् ई
SFX 2347 Y 1
SFX 2347 त् युः त्
SFX 1864 Y 1
SFX 1864 ई इनीषु ई
SFX 3469 Y 1
SFX 3469 इ मानाय इ
SFX 4583 Y 1
SFX 4583 आ अलाभ्याम् आ
SFX 2611 Y 1
SFX 2611 ए येण ए
SFX 300 Y 1
SFX 300 अ उः अ
SFX 59 Y 1
SFX 59 ई याः ई
SFX 2851 Y 1
SFX 2851 आ अनयोः आ
SFX 1809 Y 1
SFX 1809 आ अमाणाय आ
SFX 4076 Y 1
SFX 4076 ए इतवताम् ए
SFX 1642 Y 1
SFX 1642 ई इकः ई
SFX 703 Y 1
SFX 703 आ अमानानाम् आ
SFX 1197 Y 1
SFX 1197 ए इतः ए
SFX 548 Y 1
SFX 548 ए उः ए
SFX 3825 Y 1
SFX 3825 ः लेन ः
SFX 865 Y 1
SFX 865 अ आनानि अ
SFX 2445 Y 1
SFX 2445 ए यायै ए
SFX 2245 Y 1
SFX 2245 उ यति उ
SFX 4985 Y 1
SFX 4985 ए तः ए
SFX 3143 Y 1
SFX 3143 त् येथाम् त्
SFX 1506 Y 1
SFX 1506 ई येषु ई
SFX 3997 Y 1
SFX 3997 ई इष्यतः ई
SFX 2677 Y 1
SFX 2677 ः व्यस्य ः
SFX 4043 Y 1
SFX 4043 ए यताम् ए
SFX 1306 Y 1
SFX 1306 ए इतम् ए
SFX 4368 Y 1
SFX 4368 ऊ उकान् ऊ
SFX 1061 Y 1
SFX 1061 अ आनासु अ
SFX 458 Y 1
SFX 458 ः ष्याः ः
SFX 706 Y 1
SFX 706 आ अमानेभ्यः आ
SFX 1420 Y 1
SFX 1420 आ अनोः आ
SFX 1056 Y 1
SFX 1056 म् तः म्
SFX 4848 Y 1
SFX 4848 न् तः न्
SFX 1815 Y 1
SFX 1815 आ अमाणान् आ
SFX 931 Y 1
SFX 931 ए ईयाः ए
SFX 4305 Y 1
SFX 4305 ऊ उवाः ऊ
SFX 4809 Y 1
SFX 4809 ई इष्यन्ते ई
SFX 3123 Y 1
SFX 3123 ई यि ई
SFX 1159 Y 1
SFX 1159 ई य ई
SFX 1022 Y 1
SFX 1022 ए इष्यमाणायाम् ए
SFX 939 Y 1
SFX 939 आ अने आ
SFX 707 Y 1
SFX 707 आ अमानाय आ
SFX 897 Y 1
SFX 897 ई ये ई
SFX 605 Y 1
SFX 605 आ अनि आ
SFX 2305 Y 1
SFX 2305 उ यथ उ
SFX 2269 Y 1
SFX 2269 अ आंसः अ
SFX 329 Y 1
SFX 329 आ अवन्तम् आ
SFX 326 Y 1
SFX 326 आ अवन्तौ आ
SFX 4879 Y 1
SFX 4879 अ आल अ
SFX 4414 Y 1
SFX 4414 ऊ उवोः ऊ
SFX 3831 Y 1
SFX 3831 अ आत अ
SFX 3144 Y 1
SFX 3144 ई यायाः ई
SFX 2612 Y 1
SFX 2612 ए हाभ्याम् ए
SFX 1418 Y 1
SFX 1418 आ अद्भ्यः आ
SFX 1891 Y 1
SFX 1891 ई इनीम् ई
SFX 2019 Y 1
SFX 2019 ए इकौ ए
SFX 268 Y 1
SFX 268 आ अव्यायाम् आ
SFX 2951 Y 1
SFX 2951 ई इणीभिः ई
SFX 1417 Y 1
SFX 1417 आ अद्भ्याम् आ
SFX 1030 Y 1
SFX 1030 ए इष्यमाणस्य ए
SFX 978 Y 1
SFX 978 ए इष्यतः ए
SFX 3133 Y 1
SFX 3133 त् यताम् त्
SFX 2146 Y 1
SFX 2146 उ यताम् उ
SFX 853 Y 1
SFX 853 ए इतव्यैः ए
SFX 3507 Y 1
SFX 3507 ऊ वौ ऊ
SFX 2855 Y 1
SFX 2855 ऊ वम् ऊ
SFX 1566 Y 1
SFX 1566 ई इकैः ई
SFX 830 Y 1
SFX 830 ए याय ए
SFX 3770 Y 1
SFX 3770 ः के ः
SFX 2894 Y 1
SFX 2894 आ अनस्य आ
SFX 1930 Y 1
SFX 1930 ः र्भिः ः
SFX 4533 Y 1
SFX 4533 आ अमाय आ
SFX 223 Y 1
SFX 223 इ थः इ
SFX 833 Y 1
SFX 833 ए येभ्यः ए
SFX 1183 Y 1
SFX 1183 आ अकान् आ
SFX 4386 Y 1
SFX 4386 ः कानाम् ः
SFX 4357 Y 1
SFX 4357 आ अणानाम् आ
SFX 4126 Y 1
SFX 4126 ई इष्यत्सु ई
SFX 1032 Y 1
SFX 1032 ए इष्यमाणानि ए
SFX 990 Y 1
SFX 990 ए इष्यन्तीः ए
SFX 143 Y 1
SFX 143 ई इनि ई
SFX 145 Y 1
SFX 145 ई इने ई
SFX 3087 Y 1
SFX 3087 उ वत्याम् उ
SFX 4436 Y 1
SFX 4436 आ अणात् आ
SFX 3807 Y 1
SFX 3807 ः व्याभिः ः
SFX 3323 Y 1
SFX 3323 ओ याय ओ
SFX 724 Y 1
SFX 724 आ अमानायै आ
SFX 4071 Y 1
SFX 4071 ः कैः ः
SFX 47 Y 1
SFX 47 आ अतः आ
SFX 4156 Y 1
SFX 4156 ई इष्यामः ई
SFX 3264 Y 1
SFX 3264 ः मेभ्यः ः
SFX 2254 Y 1
SFX 2254 उ यद्भ्यः उ
SFX 1399 Y 1
SFX 1399 ए इताय ए
SFX 728 Y 1
SFX 728 आ अमानाभ्यः आ
SFX 3322 Y 1
SFX 3322 ओ येभ्यः ओ
SFX 2919 Y 1
SFX 2919 अ उष्या अ
SFX 4404 Y 1
SFX 4404 उ याय उ
SFX 1317 Y 1
SFX 1317 आ अतानाम् आ
SFX 3129 Y 1
SFX 3129 आ अरयोः आ
SFX 2994 Y 1
SFX 2994 ई इण्या ई
SFX 4584 Y 1
SFX 4584 आ अःसु आ
SFX 2853 Y 1
SFX 2853 ः मि ः
SFX 15 Y 1
SFX 15 अ आत् अ
SFX 618 Y 1
SFX 618 ए उष्या ए
SFX 4439 Y 1
SFX 4439 उ येभ्यः उ
SFX 1496 Y 1
SFX 1496 ई याय ई
SFX 977 Y 1
SFX 977 ए इष्यतम् ए
SFX 16 Y 1
SFX 16 अ आय अ
SFX 848 Y 1
SFX 848 ए इतव्यतः ए
SFX 704 Y 1
SFX 704 आ अमानाभ्याम् आ
SFX 146 Y 1
SFX 146 ई इनः ई
SFX 995 Y 1
SFX 995 ए इष्यन्तीभिः ए
SFX 151 Y 1
SFX 151 ई इनम् ई
SFX 152 Y 1
SFX 152 ई इनौ ई
SFX 1819 Y 1
SFX 1819 आ अमाणः आ
SFX 3931 Y 1
SFX 3931 ए इतवान् ए
SFX 4482 Y 1
SFX 4482 आ अणौ आ
SFX 3489 Y 1
SFX 3489 आ अणम् आ
SFX 803 Y 1
SFX 803 ः म ः
SFX 2672 Y 1
SFX 2672 ः व्येषु ः
SFX 1567 Y 1
SFX 1567 आ अन्तौ आ
SFX 2871 Y 1
SFX 2871 अ उषा अ
SFX 2303 Y 1
SFX 2303 अ आण अ
SFX 3478 Y 1
SFX 3478 इ मानैः इ
SFX 560 Y 1
SFX 560 ऋ उः ऋ
SFX 714 Y 1
SFX 714 आ अमानतः आ
SFX 67 Y 1
SFX 67 ई यौ ई
SFX 2831 Y 1
SFX 2831 उ यमाणाः उ
SFX 1558 Y 1
SFX 1558 आ असि आ
SFX 473 Y 1
SFX 473 आ असे आ
SFX 3465 Y 1
SFX 3465 इ मानयोः इ
SFX 2306 Y 1
SFX 2306 उ वतः उ
SFX 633 Y 1
SFX 633 ए उषा ए
SFX 240 Y 1
SFX 240 आ अव्यम् आ
SFX 243 Y 1
SFX 243 आ अव्यौ आ
SFX 4033 Y 1
SFX 4033 ई इत्वाय ई
SFX 840 Y 1
SFX 840 ए इतव्येषु ए
SFX 4483 Y 1
SFX 4483 अ आमहि अ
SFX 3703 Y 1
SFX 3703 ई इतवतोः ई
SFX 1582 Y 1
SFX 1582 आ अती आ
SFX 4001 Y 1
SFX 4001 ऊ उकात् ऊ
SFX 524 Y 1
SFX 524 ऋ ॠणाम् ऋ
SFX 3761 Y 1
SFX 3761 ऊ उकयोः ऊ
SFX 1102 Y 1
SFX 1102 आ अणि आ
SFX 1812 Y 1
SFX 1812 आ अमाणात् आ
SFX 800 Y 1
SFX 800 आ अक आ
SFX 862 Y 1
SFX 862 आ अके आ
SFX 3303 Y 1
SFX 3303 त् याव त्
SFX 2900 Y 1
SFX 2900 ए हेन ए
SFX 331 Y 1
SFX 331 ए हाम् ए
SFX 4764 Y 1
SFX 4764 ई इष्यमाणैः ई
SFX 4205 Y 1
SFX 4205 ए इतवतीनाम् ए
SFX 3796 Y 1
SFX 3796 ई इतवतम् ई
SFX 3425 Y 1
SFX 3425 अ वद्भिः अ
SFX 1218 Y 1
SFX 1218 आ अत्व आ
SFX 1023 Y 1
SFX 1023 ए इष्यमाणायै ए
SFX 3351 Y 1
SFX 3351 ए इताभिः ए
SFX 3220 Y 1
SFX 3220 न् रतः न्
SFX 2760 Y 1
SFX 2760 ई इणी ई
SFX 1146 Y 1
SFX 1146 अ आव अ
SFX 684 Y 1
SFX 684 ए वद्भिः ए
SFX 57 Y 1
SFX 57 ई इषु ई
SFX 3015 Y 1
SFX 3015 न् रैः न्
SFX 4166 Y 1
SFX 4166 ए ओभ्याम् ए
SFX 4991 Y 1
SFX 4991 ः रेषु ः
SFX 381 Y 1
SFX 381 आ अवत्याम् आ
SFX 2299 Y 1
SFX 2299 उ यन्तीभ्यः उ
SFX 4127 Y 1
SFX 4127 ई इष्यतोः ई
SFX 3072 Y 1
SFX 3072 उ वतीभिः उ
SFX 454 Y 1
SFX 454 आ अध्वम् आ
SFX 4295 Y 1
SFX 4295 ए ईरन् ए
SFX 2914 Y 1
SFX 2914 अ उष्यौ अ
SFX 1540 Y 1
SFX 1540 आ अत्वानाम् आ
SFX 1928 Y 1
SFX 1928 ः र्भ्याम् ः
SFX 2814 Y 1
SFX 2814 उ यमाणाय उ
SFX 1528 Y 1
SFX 1528 आ अतायै आ
SFX 1270 Y 1
SFX 1270 ई इक ई
SFX 945 Y 1
SFX 945 आ अकात् आ
SFX 613 Y 1
SFX 613 ए उष्यौ ए
SFX 4811 Y 1
SFX 4811 ई इष्यमाणायै ई
SFX 4575 Y 1
SFX 4575 ई इमन्तौ ई
SFX 3492 Y 1
SFX 3492 इ ताम् इ
SFX 1329 Y 1
SFX 1329 ए इतयोः ए
SFX 456 Y 1
SFX 456 ः षी ः
SFX 2364 Y 1
SFX 2364 उ वद्भिः उ
SFX 1565 Y 1
SFX 1565 ई इकस्य ई
SFX 4130 Y 1
SFX 4130 ई इष्यथ ई
SFX 3461 Y 1
SFX 3461 इ मानेषु इ
SFX 2913 Y 1
SFX 2913 अ उष्योः अ
SFX 2690 Y 1
SFX 2690 ः व्याः ः
SFX 1863 Y 1
SFX 1863 ई इन्याः ई
SFX 1549 Y 1
SFX 1549 आ अत्वानि आ
SFX 887 Y 1
SFX 887 ए इतव्याम् ए
SFX 612 Y 1
SFX 612 ए उष्योः ए
SFX 976 Y 1
SFX 976 ए इष्यती ए
SFX 4553 Y 1
SFX 4553 ई इष्ये ई
SFX 1025 Y 1
SFX 1025 ए इष्यमाणया ए
SFX 2916 Y 1
SFX 2916 अ उष्यै अ
SFX 2014 Y 1
SFX 2014 स् षः स्
SFX 4726 Y 1
SFX 4726 ए यावहे ए
SFX 1014 Y 1
SFX 1014 ए उम् ए
SFX 3533 Y 1
SFX 3533 ई इतारौ ई
SFX 3357 Y 1
SFX 3357 न् त न्
SFX 1559 Y 1
SFX 1559 अ इथ अ
SFX 615 Y 1
SFX 615 ए उष्यै ए
SFX 824 Y 1
SFX 824 अ आनेभ्यः अ
SFX 2651 Y 1
SFX 2651 ः व्ये ः
SFX 825 Y 1
SFX 825 ए इथ ए
SFX 827 Y 1
SFX 827 ए इतारः ए
SFX 3011 Y 1
SFX 3011 न् रेषु न्
SFX 1609 Y 1
SFX 1609 आ अतोः आ
SFX 36 Y 1
SFX 36 आ अम् आ
SFX 27 Y 1
SFX 27 आ औ आ
SFX 40 Y 1
SFX 40 आ ऐ आ
SFX 4756 Y 1
SFX 4756 ई इष्यमाणाय ई
SFX 3604 Y 1
SFX 3604 च् ग्भिः च्
SFX 330 Y 1
SFX 330 आ अवन्तः आ
SFX 1387 Y 1
SFX 1387 आ अकानाम् आ
SFX 3466 Y 1
SFX 3466 इ मानायाम् इ
SFX 2428 Y 1
SFX 2428 ए हानाम् ए
SFX 864 Y 1
SFX 864 ए इतुम् ए
SFX 1054 Y 1
SFX 1054 अ आना अ
SFX 882 Y 1
SFX 882 ए इतव्यायै ए
SFX 4536 Y 1
SFX 4536 अ य अ
SFX 3797 Y 1
SFX 3797 ई इतवन्ती ई
SFX 3435 Y 1
SFX 3435 अ वांसः अ
SFX 2591 Y 1
SFX 2591 उ यावहे उ
SFX 3674 Y 1
SFX 3674 ः व्यानि ः
SFX 385 Y 1
SFX 385 आ अवत्या आ
SFX 4294 Y 1
SFX 4294 ए ईवहि ए
SFX 4256 Y 1
SFX 4256 ई इमान् ई
SFX 3990 Y 1
SFX 3990 ए म ए
SFX 290 Y 1
SFX 290 ए य ए
SFX 147 Y 1
SFX 147 ई इनोः ई
SFX 1770 Y 1
SFX 1770 आ अन्त्याम् आ
SFX 690 Y 1
SFX 690 ए वांसः ए
SFX 389 Y 1
SFX 389 आ अवतीः आ
SFX 4118 Y 1
SFX 4118 ई इष्यन्ति ई
SFX 1949 Y 1
SFX 1949 ए इकेभ्यः ए
SFX 1193 Y 1
SFX 1193 इ य इ
SFX 4144 Y 1
SFX 4144 ई इष्यन्तीनाम् ई
SFX 4700 Y 1
SFX 4700 ए यध्वे ए
SFX 3663 Y 1
SFX 3663 ई इतव्येभ्यः ई
SFX 3481 Y 1
SFX 3481 इ मानाभ्याम् इ
SFX 245 Y 1
SFX 245 आ अव्यः आ
SFX 464 Y 1
SFX 464 ः ष्योः ः
SFX 4313 Y 1
SFX 4313 ए ईकृ ए
SFX 2319 Y 1
SFX 2319 अ आणेभ्यः अ
SFX 1779 Y 1
SFX 1779 आ अन्तीभ्यः आ
SFX 2457 Y 1
SFX 2457 ओ य ओ
SFX 469 Y 1
SFX 469 ः षीभ्यः ः
SFX 3277 Y 1
SFX 3277 ः मान् ः
SFX 1163 Y 1
SFX 1163 ए यतः ए
SFX 323 Y 1
SFX 323 आ अवद्भ्यः आ
SFX 2297 Y 1
SFX 2297 उ यन्तीः उ
SFX 10 Y 1
SFX 10 त् य त्
SFX 254 Y 1
SFX 254 आ अन् आ
SFX 1679 Y 1
SFX 1679 उ य उ
SFX 1839 Y 1
SFX 1839 आ अमाणायाः आ
SFX 160 Y 1
SFX 160 ऊ उभ्यः ऊ
SFX 2827 Y 1
SFX 2827 उ यमाणानाम् उ
SFX 1813 Y 1
SFX 1813 आ अमाणस्य आ
SFX 2804 Y 1
SFX 2804 ए हात् ए
SFX 2193 Y 1
SFX 2193 आ नि आ
SFX 2188 Y 1
SFX 2188 आ ने आ
SFX 988 Y 1
SFX 988 ए इष्यन्तीनाम् ए
SFX 836 Y 1
SFX 836 ए ईयाभ्याम् ए
SFX 74 Y 1
SFX 74 ई इम् ई
SFX 2592 Y 1
SFX 2592 उ यध्वे उ
SFX 3359 Y 1
SFX 3359 ए इतायाम् ए
SFX 1531 Y 1
SFX 1531 आ अताभ्यः आ
SFX 954 Y 1
SFX 954 आ अकेषु आ
SFX 4813 Y 1
SFX 4813 ई इष्यमाणायाः ई
SFX 3562 Y 1
SFX 3562 ओ यतः ओ
SFX 1008 Y 1
SFX 1008 ए इष्यथ ए
SFX 70 Y 1
SFX 70 ई इतः ई
SFX 3467 Y 1
SFX 3467 इ मानायै इ
SFX 3069 Y 1
SFX 3069 उ वतीः उ
SFX 1024 Y 1
SFX 1024 ए इष्यमाणायाः ए
SFX 1031 Y 1
SFX 1031 ए इष्यमाणासु ए
SFX 225 Y 1
SFX 225 ए व ए
SFX 4937 Y 1
SFX 4937 आ अजेषु आ
SFX 1858 Y 1
SFX 1858 उ यतः उ
SFX 1051 Y 1
SFX 1051 ए इष्यामहे ए
SFX 749 Y 1
SFX 749 ई इकायै ई
SFX 1645 Y 1
SFX 1645 ई इता ई
SFX 418 Y 1
SFX 418 इ व इ
SFX 4480 Y 1
SFX 4480 आ अतौ आ
SFX 4073 Y 1
SFX 4073 ए इतवतोः ए
SFX 1773 Y 1
SFX 1773 आ अन्त्यः आ
SFX 1315 Y 1
SFX 1315 आ अतम् आ
SFX 3221 Y 1
SFX 3221 न् रान् न्
SFX 4816 Y 1
SFX 4816 ई इष्यमाणाम् ई
SFX 921 Y 1
SFX 921 अ आनौ अ
SFX 2764 Y 1
SFX 2764 न् र न्
SFX 4725 Y 1
SFX 4725 ए येते ए
SFX 3350 Y 1
SFX 3350 ए इताभ्यः ए
SFX 1040 Y 1
SFX 1040 ए इष्यमाणा ए
SFX 3665 Y 1
SFX 3665 ई इतव्याय ई
SFX 1113 Y 1
SFX 1113 ए वस्य ए
SFX 4578 Y 1
SFX 4578 आ अमयोः आ
SFX 2579 Y 1
SFX 2579 ए ईयायाम् ए
SFX 1000 Y 1
SFX 1000 ए इष्यद्भ्याम् ए
SFX 414 Y 1
SFX 414 ई इणम् ई
SFX 415 Y 1
SFX 415 ई इणौ ई
SFX 2795 Y 1
SFX 2795 आ अस् आ
SFX 2220 Y 1
SFX 2220 अ आंसि अ
SFX 699 Y 1
SFX 699 त् व त्
SFX 3819 Y 1
SFX 3819 उ व उ
SFX 3671 Y 1
SFX 3671 ई इतव्याभ्याम् ई
SFX 2313 Y 1
SFX 2313 स् षम् स्
SFX 2307 Y 1
SFX 2307 उ यथः उ
SFX 1842 Y 1
SFX 1842 आ अमाणानि आ
SFX 328 Y 1
SFX 328 आ अवताम् आ
SFX 1105 Y 1
SFX 1105 ए याः ए
SFX 424 Y 1
SFX 424 आ असु आ
SFX 4956 Y 1
SFX 4956 आ अश्च आ
SFX 2793 Y 1
SFX 2793 ए हैः ए
SFX 847 Y 1
SFX 847 ए इतव्यात् ए
SFX 93 Y 1
SFX 93 ई इन् ई
SFX 2947 Y 1
SFX 2947 ई इणीनाम् ई
SFX 1134 Y 1
SFX 1134 ए वानि ए
SFX 986 Y 1
SFX 986 ए इष्यन्त्या ए
SFX 3899 Y 1
SFX 3899 ई इतास्मः ई
SFX 1398 Y 1
SFX 1398 ए इतेभ्यः ए
SFX 1180 Y 1
SFX 1180 आ अकतः आ
SFX 410 Y 1
SFX 410 ई इणः ई
SFX 13 Y 1
SFX 13 अ आः अ
SFX 3334 Y 1
SFX 3334 म् याः म्
SFX 2576 Y 1
SFX 2576 उ येते उ
SFX 25 Y 1
SFX 25 आ अः आ
SFX 1760 Y 1
SFX 1760 ओ याः ओ
SFX 4086 Y 1
SFX 4086 ई इष्यद्भ्याम् ई
SFX 3525 Y 1
SFX 3525 ए ईत ए
SFX 1538 Y 1
SFX 1538 आ अत्वे आ
SFX 716 Y 1
SFX 716 आ अमानः आ
